【裁判字號】    95,易,359
【裁判日期】    950307
【裁判案由】    竊盜
【裁判全文】
臺灣板橋地方法院刑事判決               95年度易字第359號
公  訴  人  臺灣板橋地方法院檢察署檢察官
被      告  乙○○
上列被告因竊盜案件，經檢察官提起公訴（95年度偵字第2146號
），本院改用簡式審判程序，判決如下：
    主  文
乙○○連續攜帶兇器而竊盜，累犯，處有期徒刑玖月，扣案之鑰
匙及鐵剪各壹支均沒收。
    事  實
一、乙○○前於民國（下同）93年因搶奪、竊盜等案件，經本院
    判處有期徒刑6 月、拘役30日及50日確定，合併自93年7 月
    7 日起算執行，至94年4 月26日執行完畢，竟仍不知悛悔，
    復基於意圖為自己不法所有之概括犯意，先後於：
    (一)95年1 月14日14時許，在台北縣鶯歌鎮○○街2 之7 號前
      ，持其所有之鑰匙乙支，竊得丁○○所有停放該處之KEE-
      497 號機車乙輛，供己日常代步之用。
    (二)95年1 月18日10時30分許，攜帶其所有客觀上足以對人之
      生命、身體構成危害之兇器鐵剪乙支，騎用上開KEE-497
      號機車前往桃園縣大溪鎮○○路650 巷52號之鐵皮倉庫前
      ，再持上開鐵剪竊得丙○○所有置放在上開倉庫外之電纜
      線計13條。嗣於95年1 月18日11時30分許，乙○○騎用上
      開KEE-497 號機車，載同上開鐵剪乙支及電纜線計13條，
      行經台北縣三峽鎮○○路○ 段383 號前時，經警攔檢查獲
      上情，並扣得上開KEE-497 號機車（業據丁○○領回）、
     電纜線計13條（業據丙○○領回）及鐵剪乙支。
   (三)95年1 月23日12時30分許，在台北縣三峽鎮○○路，持有
     上開鑰匙竊盜王威傑所有，而平常由其父甲○○使用，停
     放在該處之QTW-265 號機車乙輛，供己當天代步之用。嗣
     於95年1 月23日13時30分許，乙○○騎用上開QTW-265 號
     機車行經台北縣鶯歌鎮○○路541 號前時，經警攔檢查獲
     上情，並扣得上開QTW-265 號機車（業據甲○○領回）及
     鑰匙乙支。
二、案經台北縣政府警察局三峽分局報請臺灣板橋地方法院檢察
    署檢察官偵查起訴。
    理  由
一、上開事實一、(一)至(三)，均據被告乙○○迭次於警詢、偵查中
    及本院審理時坦承不諱，核與被害人丁○○、丙○○、甲○○3 人於警詢中指訴之情節，均相符合，並有自願受搜索同
    意書乙紙、搜索扣押筆錄2 紙、扣押物品目錄表2 紙、業據
    被害人丁○○、丙○○、甲○○3 人所簽立之贓物認領保管
    單及其照片各乙份，復有扣案之上開鐵剪、鑰匙各乙支，在
    卷可稽，足堪認定。被告上開犯行均臻明確，應予依法論科
    。
二、查扣案之上開鐵剪乙支，屬金屬硬物，並具有相當之長度，
    在客觀上顯足以對人之生命、身體構成危害，應屬兇器之一
    種，核被告上開事實一、(一)及(三)所為，均係犯刑法第320 條
    第1 項之竊盜罪；上開事實一、(二)所為，則係犯刑法第321
    條第1 項第3 款之攜帶兇器而竊盜罪。被告就所犯上開3 次
    竊盜犯行間，其時間緊接，所犯構成要件相同，顯係基於同
    一之概括犯意所為，為連續犯，應依刑法第56條之規定，論
    以一罪，並加重其刑。又被告前於93年因搶奪、竊盜等案件
    ，經本院判處有期徒刑6 月、拘役30日及50日確定，合併自
    93 年7月7 日起算執行，至94年4 月26日執行完畢，此有被
    告之臺灣高等法院被告前案紀錄表乙份可佐，其復於其後5
    年內，再犯有期徒刑以上之上開之罪，為累犯，應依刑法第
    47 條 之規定，加重其刑，並依法遞加重之。爰審酌被告前
    曾受有期徒刑之執行完畢，竟仍不知悛悔，復先後於上開時
    間竊得上開財物，不僅損及被害人丁○○、詹正國、甲○○
    之權益，亦嚴重危害社會上財物之安全及被告犯罪後之態度
    等一切情狀，量處如主文所示之刑，以資儆懲。至於檢察官
    另聲請對被告諭知強制工作云云，惟被告雖前曾有期徒刑之
    執行完畢過，惟被告受該有期徒刑之宣告，係被告涉有「搶
    奪」之犯行，不僅與竊盜犯贓物犯保安處分條例所宣告強制
    工作之對象，針對係「竊盜」犯或「贓物」犯之有犯罪習慣
    或以之為常業者，不相符合，且被告另前於93年間所涉竊盜
    案件，亦僅分別受拘役30日及50日之判決確定而已，是檢察
    官就被告本件竊盜犯行，即認被告已有犯罪之惡習或以之為
    其常業云云，並認僅藉有期徒刑之執行，已不足徹底改正被
    告上開惡習，而聲請對被告併宣告強制工作云云，揆諸上述
    ，似尚有未合，本院認就被告上開竊盜犯行，應無併行諭知
    強制工作之必要，附此敘明。
二、扣案之上開鑰匙及鑰剪各乙支，均為被告所有供上開犯罪所
    用之物，業據被告於警詢時供承在卷，應依刑法第38條第1
    項第2 款之規定，均宣告沒收之。
據上論斷，應依刑事訴訟法第299 條第1 項前段，刑法第56條、
第321 條第1 項第3 款、第47條、第38條第1 項第2 款，判決如
主文。
本案經檢察官黃仙宜到庭執行職務。
中    華    民    國    95    年    3     月    7     日
                刑事第十三庭  法  官  林 晏 鵬
以上正本證明與原本無異
如不服本判決應於送達後10日內向本院提出上訴狀
                              書記官  陳 君 偉
中    華    民    國    95    年    3     月    7     日
附錄法條：刑法第321條
中華民國刑法第321條
犯竊盜罪而有左列情形之一者，處六月以上、五年以下有期徒刑
：
一  於夜間侵入住宅或有人居住之建築物、船艦或隱匿其內而犯
    之者。
二  毀越門扇、牆垣或其他安全設備而犯之者。
三  攜帶兇器而犯之者。
四  結夥三人以上而犯之者。
五  乘火災、水災或其他災害之際而犯之者。
六  在車站或埠頭而犯之者。
前項之未遂犯罰之。


司法院資訊處製作；財團法人民間司法改革基金會備份。
